【裁判字號】    99,簡上,349
【裁判日期】    990531
【裁判案由】    竊盜等
【裁判全文】
臺灣臺中地方法院刑事判決             99年度簡上字第349號
上  訴  人  臺灣臺中地方法院檢察署檢察官
被      告  甲○○
上列上訴人因被告竊盜等案件，不服本院九十九年度簡字第八九
號中華民國九十九年二月二十六日第一審簡易判決（起訴案號：
九十八年度偵字第二六○三四、二八一五三號），提起上訴，並
就同一事實移送併辦（九十九年度偵字第四九○一號），本院判
決如下：
    主    文
上訴駁回。
    犯罪事實及理由
一、本案經本院審理結果，認第一審簡易判決認事用法及量刑均
    無不當，應予維持，並引用第一審判決書記載之犯罪事實、
    證據及理由（如附件）。
二、檢察官提起本件上訴意旨略以：
  (一)被告就起訴書犯罪事實欄一所示之收受贓物犯行，於本署偵
    查中不僅矢口否認犯行，一再飾詞狡辯，且未肯供出該贓物
    之真正來源，犯後態度顯然不佳；嗣經本署檢察官傳喚相關
    證人查明後提起公訴，被告見飾卸無益，始不得不在原審法
    院審理中自白犯行，故尚難認其犯後態度自始良好。然原審
    就被告之前開贓物犯行，仍僅從輕量處「拘役二十日」，無
    異縱容被告得一再飾詞狡辯，迨耗費司法調查資源後，再取
    巧地在法院審理中及時自白，仍可換取從輕量刑之機會，其
    量刑容有過輕而有違比例原則。
  (二)被告前於民國九十六年間，即因竊盜案件，經本署檢察官以
    九十六年度偵字第二○○七一號處分書為緩起訴處分確定；
    復於九十七年間，因竊盜「未遂」案件，經臺灣臺中地方法
    院以九十七年度中簡字第二六八四號判決判處「拘役三十日
    」確定，甫於九十七年十一月二十日執行完畢。而本次被告
    再犯起訴書犯罪事實欄二(一)所示之竊盜犯行，雖未構成累犯
    ，惟矧之其竊盜之手法及標的與前案大致相同，選擇之行竊
    地點亦同屬量販店之機車停車棚，足見被告毫無悔悟之心，
    始敢肆無忌憚地於白晝，一再以相同之手法伺機行竊，如未
    予以嚴懲，恐難收警惕之效，且本次被告已行竊被害人之財
    物得手而屬「既遂」，並當場為被害人發現而與民眾合力逮
    捕，然原審判決就起訴書犯罪事實欄二(一)所示之竊盜犯行，
    竟僅量處「拘役三十日」，其量刑顯然過輕而有違罪刑相當
    原則。
  (三)被告就起訴書犯罪事實欄二(二)所示之竊盜犯行，雖符合自首
    之要件而為原審法院據以依法減輕其刑；然細究本件其行竊
    之物品眾多，包含藍色背包內之現金新臺幣五百元、金融卡
    二張、印章六枚、被害人乙○○之汽機車駕照各一張、隨身
    碟一只、眼鏡一副及鑰匙一串等物，較之起訴書犯罪事實欄
    二(一)所示竊盜犯行竊得之財物不僅品項更多，且價值更高，
    亦即犯罪所生之損害更大，然原審亦僅從輕量處「拘役二十
    日」，亦有違公平原則。
三、按關於刑之量定，係實體法上賦予法院得為自由裁量之事項
    ，倘其未有逾越法律所規定之範圍，或濫用其權限，即不得
    任意指摘為違法（參最高法院七十五年臺上字第七○三三號
    判例），且在同一犯罪事實與情節，如別無其他加重或減輕
    之原因，下級審量定之刑，亦無過重或失輕之不當情形，則
    上級審法院對下級審法院之職權行使，原則上應予尊重（參
    見最高法院八十五年度臺上字第二四四六號判決）。經查，
    本案被告論罪科刑之刑法三百四十九條第一項收受贓物罪，
    其法定刑為「三年以下有期徒刑、拘役或五百元以下罰金」
    ，刑法第三百二十條第一項竊盜罪，其法定刑為「五年以下
    有期徒刑、拘役或五百元以下罰金」，故原審依檢察官起訴
    書記載之犯罪事實，於法定刑度內量各處被告拘役二十日、
    三十日、二十日，並均諭知易科罰金之折算標準，難謂有何
    違法失當之處。檢察官雖以上述理由認為原審量刑過輕，然
    原審已審酌「被告正值青年，不思以合法途徑賺取財物，率
    爾以竊盜、收贓等方式侵犯他人財產法益，貪圖不勞而獲，
    價值觀念非無偏差，暨其犯罪之動機、目的，犯罪手段尚屬
    平和，兼衡被告犯後坦認犯行，態度尚可等一切情狀」，及
    被告於起訴書犯罪事實欄二(二)自首之減刑事由，而量處上述
    所示之刑，並無失之輕之情。況被告收受之贓物，僅一紙國
    民身分證，復無證據證明被告有持該國民身分證進行非法使
    用，被害人丙○○所受財物損失輕微，原審量處拘役二十日
    ，要無不當；又被告於起訴書犯罪事實欄二(一)所示之竊盜所
    得（現金一百元，行照、駕照各一張），亦價值輕微，且已
    由被害人丁○○領回，原審量處拘役三十日，尚在合理量刑
    範圍；復被告對於起訴書犯罪事實欄二(二)所示之竊盜犯行加
    以自首，原審依法減輕其刑為拘役二十日，並無違法失當，
    是本院認原審所處之刑已足使被告產生警惕，其量刑並無過
    輕。從而，檢察官以前揭上訴理由請求撤銷改判云云，為無
    理由，應予駁回。
據上論斷，應依刑事訴訟法第四百五十五條之一第一項、第三項
、第三百六十四條、第三百六十八條、第三百七十三條，判決如
主文。
中    華    民    國    99    年    5     月    31    日
                  刑事第十四庭  審判長法  官  陳得利
                                      法  官  何世全
                                      法  官  黃裕仁
上正本證明與原本無異。
本件不得上訴。
                                      書記官  余怜儀
中    華    民    國    99    年    5     月    31    日
附錄本案論罪科刑法條全文
中華民國刑法第三百二十條第一項
意圖為自己或第三人不法之所有，而竊取他人之動產者，為竊盜
罪，處五年以下有期徒刑、拘役或五百元以下罰金。
中華民國刑法第三百四十九條第一項
收受贓物者，處三年以下有期徒刑、拘役或五百元以下罰金。

司法院資訊處製作；財團法人民間司法改革基金會備份。
